# 请教陈版，关于金融资产转移的认定及会计处理

提问人：xdgc52 时间：2017-12-31 22:34:50
陈老师，如《瑞华研究2010-2016汇编》问题4-1-46（关于金融资产转移的认定及会计处理）所述，“在合并报表层面，将通过优先级权益融资获得的 9 亿元确认为长期借款”、“继续摄入资产的金额以其所持有的劣后级份额的价值为限”。那么，在合并报表报表层面，假如冲回个别报表的转移确认分录，则应做： 1 、借：银行存款 9 亿元 贷：长期借款 9 亿元 2 、我觉得应做贷：可供出售金融资产--B有限合伙 9 亿元（贷方处理后，还剩可继续涉入的劣后级份额 5 亿元），那么借方是什么呢？ 谢谢！

回答人：chenyiwei
合并抵销分录：借：B信托劣后级权益 5 亿元，贷：可供出售金融资产——A信托次级权益 5 亿元；借：B信托优先级权益 9 亿元，贷：长期借款 9 亿元；借：继续涉入资产 5 亿元，贷：继续涉入负债 5 亿元。

提问人：xdgc52 时间：2018-01-01 11:05:13
感谢陈老师在跨年夜还为我们答疑解惑，献上深深的祝福！但是陈老师的答复中有一点我没有搞清：借：B信托劣后级权益 5 亿元，借：B信托优先级权益 9 亿元指的是什么？我理解，B是有限合伙，不是信托，更谈不上劣后级权益和优先级权益。

回答人：chenyiwei
这是抵销分录中抵销B的权益。写的过程中可能有些单位搞错，抱歉！